# Aufgabe a.

```{r, eval = FALSE}
set.seed(20141012)
x <- sample(x = c(1:10, NA), size = 20, replace = TRUE)
y <- runif(n = 20, min = 0, max = 1)
```
Die Reihenfolge der übergebenen Argumente umgeordnet und explizit den Namen für
`size` bzw. `n`angegeben.


```{r, eval = FALSE}
cor(x = x, y = y, use = "pairwise.complete.obs", method = "kendall")
```
Die Reihenfolge der übergebenen Argumente umgeordnet und partial matching für
Argumente `use` und `method` vermieden

# Aufgabe b.

```{r, eval = FALSE}
f1 <- function(x = {
    y <- 1
    2
  }, y = 0) {
  x + y
}
```
Die Funktion gibt den Wert 3 zurück.
`y` erhält den Defaultwert 0; `x` erhält einen Ausdruck, der erst ausgewertet 
wird sobald `x` innerhalb des Funktionsrumpfes aufgerufen wird. Wird `x`in der
Funktion aufgerufen, so erhält `y` durch Zuweisung mittels `<-` den Wert 1 und
`x` erhält den Wert 2. Das illustrierte Prinzip ist lazy evaluation und erklärt
die Rückgabe falls man `x + y` durch `c(y, x, y)` ersetzt. `y` besitzt hier
zuerst den Defaultwert 0 und nach Evaluation von `x` greift `y <- 1` und verändert
somit den zweiten `y`-Wert des Vektors.

# Aufgabe c.

```{r eval = FALSE}
f2 <- function(x = z) {
  z <- 100
  x
}
```
Die Funktion gibt den Wert 100 zurück. Aufgrund des Prinzips der lazy evaluation
können sich Defaultargumente selbst auf Variablen beziehen, die erst später im
Funktionsrumpf definiert werden,  da R beim Erstellen der Funktion nicht die
Existenz der Variable `z` überprüft.

# Aufgabe e.

Innerhalb einer Funktion lässt sich der "Urzustand" z.B. mittels Zuweisungen
`opar <- par()` oder z.B. `oopt <- options()` abgespeichern. Am Ende einer
Funktion kann dann mit `on.exit(par(opar), add = TRUE)` und 
`on.exit(options(oopt), add = TRUE)` wieder in der Urzustand hergestellt werden.

# Aufgabe g.
Der Code gibt einen named Vektor der Länge 1 zurück mit dem Namen `c` und Wert
10 zurück. Das erste `c` ruft die Funktion `c()` auf, die Elementa darin zu einem
Vektor kombiniert. Das zweite `c` stellt den Namen des Elements im Vektor dar.
Das dritte `c` übergibt den Wert 10, der zuvor an `c` gebunden wurde.